【裁判字號】    97,交簡上,41
【裁判日期】    970812
【裁判案由】    公共危險
【裁判全文】
臺灣彰化地方法院刑事判決            97年度交簡上字第41號
上  訴  人
即  被  告  甲  ○
上列上訴人因公共危險案件，不服本院北斗簡易庭九十七年度斗
交簡字第一四七號中華民國九十七年六月十八日第一審簡易判決
（原聲請簡易判決處刑案號：九十七年度偵字第三六四０號），
提起上訴，本院管轄之第二審合議庭判決如下：
    主  文
上訴駁回。
    事實及理由
一、本案經本院審理結果，認第一審判決認事用法及量刑均無不
    當，應予維持，並引用第一審判決書記載之事實、證據及理
    由（如附件）。
二、本件上訴人即被告甲○（以下簡稱被告）上訴意旨略以：被
    告事後已與被害人乙○○和解，且被害人並無受傷，被告已
    修復被害人之損害並獲其諒解不予追訴，又被告坦承犯行自
    白犯罪，對社會危害尚稱輕微，且被告並無前科，經此教訓
    應知惕勵，原審未考量被告犯後態度，仍判處有期徒刑三月
    ，似嫌過重，又被告需扶養行動不便之妻，又家無恆產，家
    境貧窮，實無力負擔高額罰金，為此請求鈞院體恤被告一時
    失察誤觸法網，經此事件當知悔改，且無再犯之虞，准賜予
    緩刑之宣告，以勵自新等語。
三、按道路交通安全規則第一百十四條第二款規定，汽車駕駛人
    飲酒後吐氣所含酒精成份（即濃度）超過每公升零點二五毫
    克以上者，不得駕車，即是基於酒精對人體中樞神經系統有
    麻醉作用，為維護安全駕駛，而為之禁止規定。又按刑法第
    一百八十五條之三所稱服用酒類或其他相類之物，不能安全
    駕駛動力交通工具之公共危險條款，則屬抽象危險犯之規定
    ，此種抽象危險犯係伴隨飲酒過量駕車之行為而當然成立。
    換言之，只需客觀上有此種行為出現，危險即視為存在，是
    否果真肇事，並不影響公共危險罪責之成立，然如確實因之
    駕車肇事，其刑責之明顯性，自更不待言。又參考德國、美
    國之認定標準，對於酒精濃度呼氣已達每公升零點五五毫克
    或血液濃度達百分之零點一一以上，肇事率為一般正常人之
    十倍，認為已達「不能安全駕駛」之標準；至於上揭數值以
    下之行為，如輔以其他客觀事實得作為「不能安全駕駛」之
    判斷，亦認為應依刑法第一百八十五條之三之規定移送，法
    務部八十八年五月十八日法八八檢字第００一六六九號函亦
    採斯旨。而本件被告經送財團法人彰化基督教醫院二林分院
    救治並抽血檢驗酒精濃度結果，其血液中酒精濃度為一八一
    ．三mg／dl（即相當於呼氣中酒精濃度為每公升０點九０六
    五毫克），此有財團法人彰化基督教醫院二林分院檢驗醫學
    科檢驗報告單一份在卷可稽，又被告於查獲、測試或訊問過
    程，有呆滯木僵之情事，此有刑法第一百八十五條之三案件
    測試觀察紀錄表一份在卷可資佐證，且被告係於酒後駕駛車
    牌號碼Ｖ四─四一三一號自用小客車，沿彰化縣竹塘鄉台十
    九線行駛，在彰化縣竹塘鄉內新村自強大橋，由後方追撞被
    害人乙○○所駕駛同向車道行駛之車牌號碼二六一─ＨＬ號
    營業大貨車，足認被告顯係因酒後注意力減退無法正常操控
    致發生車禍，是以被告服用酒類不能安全駕駛動力交通工具
    而駕駛之犯行事證已臻明確，洵堪認定。
四、本件原審認被告所犯刑法第一百八十五條之三服用酒類不能
    安全駕駛動力交通工具而駕駛之事證已臻明確，並審酌被告
    犯案情節，被告酒後駕車行駛於道路上，造成自己及他人生
    命、身體、財產極大之危險，自不宜輕判，據以論罪科刑，
    判處被告有期徒刑三月，並諭知易科罰金之折算標準，核無
    違誤或不當，是以上訴人指摘原判決量刑過重，請求撤銷原
    判決，難認有理由，應予駁回其上訴。又被告前曾於八十三
    年間，因竊盜案件，經法院判處有期徒刑一年二月確定，於
    八十四年五月九日縮短刑期假釋出監，於同年十月六日假釋
    期滿未經撤銷視為執行完畢後，於五年以內雖未曾因故意犯
    罪受有期徒刑以上刑之宣告，此有臺灣彰化地方法院檢察署
    刑案資料查註紀錄表一紙在卷可稽，惟本院審酌被告酒後駕
    車行駛於道路上，造成自己及他人生命、身體、財產極大之
    危險，及其犯案之情狀，認不宜宣告緩刑，附此敘明。
據上論斷，應依刑事訴訟法第四百五十五條之一第一項、第三項
、第三百七十三條、第三百六十八條，判決如主文。
本案經檢察官張聖傳到庭執行職務。
中    華    民    國    97    年    8     月    12    日
                        臺灣彰化地方法院刑事第二庭
                            審判長法官   石馨文
                            法      官   黃齡玉
                            法      官   尚安雅
以上正本證明與原本無異。
本件不得上訴。
中    華    民    國    97    年    8     月    13    日
                            書  記  官   洪年慶


司法院資訊處製作；財團法人民間司法改革基金會備份。
